# 资本公积代表什么样的索取权

提问人：原来你就在这里 时间：2016-08-31 21:48:34
请问各位老师： 所有者权益是指企业资产扣除负债后，由所有者享有的剩余权益。公司的所有者权益又称为股东权益。所有者权益是所有者对企业资产的剩余索取权。 实收资本（股本）代表的是所有者的持股比例（也就是索取权的比例），留存收益可以在企业存续期间要求分配，那资本公积又代表什么样的索取权呢？只有在企业注销或者破产清算的时候才能拿回吗？

回答人：chenyiwei
资本公积除了少数情况（如在被投资的合营、联营企业除了净利润和其他综合收益以外的其他权益变动中所享有的份额）以外，均属于所有者的资本性投入，其索取权的性质与实收资本是同类，但资本公积一般是由股东按比例共享的，有其他特殊约定的除外。

提问人：原来你就在这里 时间：2016-09-01 10:34:34
比如说，甲、乙最早成立A股份有限公司，各出资 50 万，甲、乙各持有股本 50 万。一年后丙、丁想加入A公司，各出资 100 万，取得A公司股本 50 万，资本公积 50 万。 那这 100 万的资本公积，四个股东就按持股比例各享有25%。 也就是说，在资本公积（在被投资的合营、联营企业除了净利润和其他综合收益以外的其他权益变动中所享有的份额除外）的问题上，总有股东赚，总有股东亏。
陈老师，是不是这个意思啊？

回答人：chenyiwei
单纯从名义货币金额看是这样，但实际并非如此，否则就难以解释为何新加入的股东愿意溢价出资。如果你不是以历史成本（账面价值）的眼光来看，而是依据交易日公允价值来看，就会有不一样的感觉。